臺灣高等法院刑事判決　　　　　　　　　　　　　九十一年度交上易字第五十三號
　　上　訴　人
　　即　被　告　乙○○
右上訴人因過失傷害案件，不服臺灣板橋地方法院九十年度自字第八號，中華民國九
十一年一月十四日第一審判決，提起上訴，本院判決如左：
    主  文
上訴駁回。
    事  實
一、乙○○係計程車司機，為從事駕駛業務之人，於民國九十年二月十五日凌晨一時
    十五分許，駕駛車牌號碼６Ｌ─六九０號營業小客車，沿臺北縣永和市○○路，
    往永福橋方向行駛，途經該市○○路與竹林路口，欲左轉竹林路時，應注意汽車
    行駛至交岔路口轉彎時，轉彎車應讓直行車先行，並應行至交岔路口中心處始得
    左轉，而依當時天候晴、夜間有照明、道路無障礙、視距良好，並無不能注意情
    形，竟疏未注意，既未禮讓直行車先行，亦未行至交岔路口中心處，即冒然提早
    搶先左轉，適對向有陳筱君騎乘ＬＣＸ─二一五號機車附載李明霞，自對向直行
    行駛而來，亦疏未注意車前狀況，仍以五十公里時速超速行駛，致乙○○所駕營
    業小客車之左前側保險桿、左前方向燈處與陳筱君所騎乘機車之左後側發生擦撞
    ，造成附載之李明霞因而受有左側脛骨骨折、左下腿重挫傷及多處挫擦傷等傷害
    。乙○○於肇事後，向據報前往現場處理之警員謝俊生表示，係其肇事而自首。
二、案經李明霞之法定代理人甲○○提起自訴。
    理  由
一、上訴人即被告乙○○經傳雖未到庭，惟據其以前陳述，固不否認右揭車禍發生之
    事，但辯稱：當時陳筱君機車直行車速很快，伊停在路中，遭陳筱君機車所撞云
    云。
二、經查：
  (一)右揭事實，業據自訴人甲○○指訴歷歷，並有道路交通事故調查報告表一紙、現
    場車損相片六幀在卷可資佐證。而被害人李明霞因本件車禍受有左側脛骨骨折、
    左下腿重挫傷及多處挫擦傷等傷害，有自訴人所提出之診斷證明書一紙在卷可憑
    。
  (二)證人陳筱君供證：「曾先生（指被告）的計程車要左轉剛好撞到我機車的左後側
    ，所以李明霞的左小腿才會骨折，我當時車速大約在是在四、五十公里左右，當
    時曾先生的車子慢慢左轉，有頓一下，我認為他有看到我們，可是他仍然繼續左
    轉，所以才撞到我的機車」等語（見原審卷第三十八頁），而依肇事現場圖及現
    場照片，證人陳筱君機車雖業經移動，無從測繪，惟被告營業之小客車，肇事時
    係左斜向停於永和市○○路與福和路交岔路口，尚未達到該交岔路口中心處。且
    依現場車損照片所示，被告營業小客車之左前側保險桿、左前方向燈處均有明顯
    擦撞痕跡，陳筱君所騎乘機車之左後側車殼亦嚴重撞損，堪認被告係左轉時未禮
    讓陳筱君之直行車先行，且未達路口中心處即提早搶先左轉。
  (三)按汽車行駛至交岔路口轉彎時，轉彎車應讓直行車先行，且左轉彎時應行至交岔
    路口中心處左轉，道路交通安全規則第一百零二條第一項第四款、第六款分別定
    有明文。被告為駕駛人，理應注意及此，而依當時天候晴、夜間有照明、道路無
    障礙、視距良好（見卷附道路交通事故調查報告表所載），並無不能注意情形，
    竟疏未注意以致肇事，其有過失至明。雖陳筱君超速行駛，就本件車禍亦有過失
    ，惟此仍不能解免被告之過失責任。而被害人因本件車禍受有前述之傷害，則被
    告之過失行為與被害人之傷害間，核有相當因果關係。綜上，本件事證明確，被
    告上開所辯，為卸責之詞，不足採信，其犯行堪以認定，應依法論科。
三、被告係計程車司機，已據其自承在卷，屬從事駕駛業務之人，其因業務上之駕駛
    過失致被害人受有傷害，所為係犯刑法第二百八十四條第二項前段之從事業務之
    人，因業務上之過失傷害人罪。被告於肇事後於不詳路人向警報案，而警員謝俊
    生據報前往現場處理尚不知係何人肇事時，即在場向其表示係其肇事，有警員謝
    俊生出具之自首報告書在卷可憑，其自首進而接受本件裁判，為對於未發覺之罪
    自首而受裁判，應依法減輕其刑。原審審酌本件車禍被告之過失程度、所生之危
    害、肇事後之態度及被害人所搭乘機車駕駛人於本件車禍之發生，亦同有過失，
    被告事後仍未與被害人達成民事和解賠償及其他一切情狀，依刑法第二百八十四
    條第二項前段、第六十二條前段、第四十一條第一項前段、罰金罰鍰提高標準條
    例第一條前段、第二條，判決被告有期徒刑三月，並諭知易科罰金之折算標準，
    認事用法核無不合。被告上訴否認犯罪，應認無理由，予以駁回。
四、被告經合法傳喚，無正當理由不到庭，爰不待其陳述逕行判決。
據上論斷，應依刑事訴訟法第三百六十八條、第三百七十一條，判決如主文。
本案經檢察官柯麗鈴到庭執行職務。
中      華      民      國     九十一     年     四  月      十      日
                              臺灣高等法院刑事第五庭
                                  審判長法  官  曾  德  水
                                        法  官  蘇  素  娥
                                        法  官  楊  貴  雄
右正本證明與原本無異。
不得上訴。
                                        書記官  林  淑  貞
中      華      民      國     九十一     年     四     月      十一    日
附錄：本判決論罪科刑法條全文
刑法第二百八十四條：
一因過失傷害人者，處六月以下有期徒刑、拘役或五百元以下罰金。致重傷者，處一
  年以下有期徒刑、拘役或五百元下罰金。
二從事業務之人，因業務上之過失傷害人者，處一年以下有期徒刑、拘役或一千元以
  下罰金。致重傷者，處三年以下有期徒刑、拘役或二千元以下罰金。
